【裁判字號】    90,訴,144
【裁判日期】    900509
【裁判案由】    搶奪等
【裁判全文】
臺灣嘉義地方法院刑事判決                            九十年度訴字第一四四號
    公  訴  人  臺灣嘉義地方法院檢察署檢察官
    被      告  甲○○○
右被告因搶奪等案件，經檢察官提起公訴（九十年度偵字第四六八號），本院判決如
左：
    主  文
甲○○○無罪。
    理  由
一、本件公訴意旨如起訴書所載（如附件）。
二、按犯罪事實應依證據認定之，無證據不得推定其犯罪事實，刑事訴訟法第一百五
    十四條定有明文；再事實之認定應憑證據，如未能發現相當證據或證據不足以證
    明，自不能以推測或擬制之方法，以為裁判基礎，亦經最高法院著有四十年台上
    字第八十六號判例足按。
三、本件公訴意旨認為被告甲○○○涉犯刑法第三百二十條第一項普通竊盜罪嫌、第
    三百四十六條第一項恐嚇取財罪嫌、第三百二十五條第一項普通搶奪罪嫌，及第
    二百七十七條第一項之普通傷害罪嫌，無非係以：被害人丁○○、丙○○○於警
    訊時，就當時行為人之外貌指證歷歷，與被告之特徵相符，且對被害過程指訴綦
    詳，復有新陽醫院（乙）種診斷證明書字第○七四二五號在卷可按，為其論據。
    惟訊之被告甲○○○堅決否認右揭犯行，辯稱：伊確無竊取車號３Ｋ─三七六六
    號自用小客車，亦未向丁○○勒贖新臺幣（下同）二萬五千元，更無搶奪丙○○○之贖金，及為傷害行為等語。
四、經查：
    （一）本案被告是否於八十九年十一月十六日下午三時許，曾出現在嘉義市○○
          路與中興路路口取贖，並搶奪贖金，及傷害丙○○○等情，自應以現場目
          擊者即丙○○○、丁○○、乙○○為其依據，惟查：本案於九十年四月二
          十五日審判期日，經丙○○○、丁○○、乙○○當場指認在庭被告林鄭健
          雄後，被害人丁○○則結證：「（問：以瓦斯噴霧劑所噴的嫌犯是不是當
          庭被告？）不是。」、被害人丙○○○則結證：「（問：當時嫌犯是不是
          當庭被告？）不是。當時嫌犯比較矮小，矮十公分左右，嫌犯比較年輕。
          」、證人乙○○亦結證：「（問：當時是不是這樣？）當時嫌犯在車上，
          我沒有看到嫌犯。」，揆之丙○○○、丁○○為本案之被害人，且證人高
          進平則為被害人丙○○○之配偶，衡情渠等自無甘冒偽證罪名處罰，故作
          虛偽證詞，為被告前揭犯行開脫之理，是渠等前揭證詞，應堪採信。由此
          足見，被告當日確無在上開地點，取贖、行搶，及傷害行為甚明，是被告
          前揭所辯，已可採信。
    （二）又證人丙○○○、丁○○在警訊中，僅係證稱被告極為像似行搶之人而已
          ，此觀證人丁○○證稱：「經我指認甲○○○五官及側面等處極像，當初
          行搶贖金之人，只有頭髮有點不同。」（警卷第四頁背面第四、五行），
          及丙○○○證稱：「經我當面指認甲○○○，其臉部、五官，及高低身材
          等處，極為像似行搶我贖金之人，僅當時他行搶時頭髮較長一點與現在有
          點不同。」（警卷第十一頁背面第二、三行）等語自明，揆之證人丁○○
          在本院已結證：「（問：當時你為什麼在警察局指認他？）當時天色昏暗
          。我們隔一層玻璃，只看到他的側面。今天看的不像。」，及丙○○○結
          證：「（問：你那天為什麼在警局指認他？）那時我只跟警察說很像。而
          且髮型不一樣。」等語，再依丙○○○、丁○○在本院係當面指認被告，
          且係於日間所為，並經具結，是渠等在本院所為證述，自較可採，益足佐
          證，被告前揭所辯，應非虛妄。
    （三）依上所述，被告既無在前揭時、地，為取贖、行搶，及傷害行為，顯見即
          無從佐證，車號３Ｋ─三七六六號自用小客車，係為被告所竊取，況黃玉
          蓉並已證稱：「（問：當時勒贖電話有沒有錄音？）錄音在行動電話被洗
          掉了。」等語，則亦無從認定被告係當初打電話恐嚇之人，此外，復查無
          其他積極證據足資證明，被告確有本件公訴意旨所指觸犯刑法第三百二十
          條第一項普通竊盜罪、第三百四十六條第一項恐嚇取財罪、第三百二十五
          條第一項普通搶奪罪，及第二百七十七條第一項之普通傷害罪之犯行，公
          訴人於偵查中，未命被害人丙○○○、丁○○當庭指認，僅就丙○○○、
          丁○○於警訊中指述，及診斷證明書為憑，據以提起公訴，而認定被告涉
          犯上開罪行，容有誤會，揆諸首開說明，本件既不能證明被告犯有上開罪
          嫌，自應無罪之諭知。
據上論斷，應依刑事訴訟法第三百零一條第一項，判決如主文。
本案經檢察官陳美君到庭執行職務
中      華      民      國    九十      年      五      月      九      日
                              臺灣嘉義地方法院刑事第三庭
                                  法  官  王  漢  章
右正本證明與原本無異。
如不服本判決，應於判決送達後十日內向本院提出上訴狀( 應附繕本 )。
中      華      民      國    九十      年      五      月      九      日
                                  書記官  李  文  政


司法院資訊處製作；財團法人民間司法改革基金會備份。
